# 求助母子公司之间按净值转让固定资产入账？

提问人：zhangxiaobo505 时间：2016-08-30 21:57:34
母公司将已经使用过固定资产按账面净值出售给子公司，子公司是已净值作为账面原值，还是以原母公司原值作为原值，扣减累计折旧后净值入账？

回答人：chenyiwei
子公司单户报表中应按实际支付的对价作为原值入帐。在母公司合并报表层面恢复母公司报表中原有的原值和累计折旧。